【裁判字號】    89,易,3629
【裁判日期】    891019
【裁判案由】    竊盜等
【裁判全文】
臺灣高雄地方法院刑事判決                        八十九年度易字第三六二九號
    公  訴  人  臺灣高雄地方法院檢察署檢察官
    被      告  甲○○
    選任辯護人  衛佐邦
右列被告因竊盜等案件，經檢察官提起公訴（八十九年度偵字第九七八一號），本院
判決如左：
    主  文
甲○○共同攜帶兇器竊盜，處有期徒刑陸月；又共同明知為不實之事項，而使公務員
登載於職務上所掌之公文書，足以生損害於公眾及他人，處有期徒刑貳月；應執行有
期徒刑柒月。
扣案之纜繩壹條沒收。
    事  實
一、甲○○與洪世宗（併臺灣台南地方法院審理）共同意圖為自己不法之所有，於民
    國八十九年四月二十九日凌晨三時十分許，甲○○駕駛車號Ｄ九─八三０三號自
    小客貨車搭載洪世宗至高雄市○○區○○路七十巷口，由洪世宗持其所有客觀上
    可為兇器使用之螺絲起子先行撬開乙○○所有之車號ＸＮ─四五一號營大貨車車
    門後，再以纜繩綁住洪世宗所駕駛車號ＸＮ─四五一號營大貨車前吊勾及甲○○
    所駕駛車號Ｄ九─八三０三號自小客貨車之後吊勾，欲以拖行之方式發動ＸＮ─
    四五一號營大貨車引擎後竊走，於沿文府路往北拖行至文府路與重如路口時，因
    發動引擎造成ＸＮ─四五一號營大貨車衝撞甲○○所駕駛之Ｄ九─八三０三號自
    小客貨車後車門窗，致該自小客貨車無行駛，二人為掩飾竊車之犯行，明知並未
    發生車禍，竟共同基於使公務員登載不實之犯意聯絡，遂於同日凌晨三時四十分
    許，由甲○○向警察機關謊報二車發生車禍，致高雄市政府警察局左營分局承辦
    人員將此不實之事項登載於受理各類案件紀錄表上，並派員警前往處理，嗣於同
    日十四時許為警識破而查獲，足生損害於乙○○及警察機關受理案件處理之正確
    性。
二、案經高雄市政府警察局左營分局移送臺灣高雄地方法院檢察署檢察官偵查起訴。
    理  由
一、右揭事實，業據被告甲○○於警偵訊及本院審理時供承不諱，核與被害人乙○○
    於警訊時指訴之情節相符，並經證人即在場處理之員警張清淵證稱：「我在八十
    九年四月二十九日凌晨四點四十分時接到高雄市左營分局勤務指揮中心的通報，
    我自己一人在四點四十五分到達崇仁路現場，當場只有被告及洪世宗在現場，當
    時甲○○有出示他的駕照並表明他身旁的人是洪世宗，被告說他的車子停在路旁
    被撞了，現場如警卷照片所示，當時我覺得現場很奇怪，因我覺得大卡車的纜繩
    是不會綁在吉普車下面，又吉普車後面又有纜繩的痕跡，我就請交通大隊的同事
    過來，我先將現場照片拍起來，我在現場有依規定填寫車禍登記處理簿，因找不
    到積極證據，故在登記完車禍登記處理簿後我就請被告及洪世宗先回去，大卡車
    車主到案後有表明說營業用的大卡車是氣剎的，一般都是要發動引擎一陣子後，
    剎車才可充氣，剎車才可使用，若光是用纜繩拖，會造成無法剎車」等語，及員
    警丙○○證述：「我接到通報後，我就到現場，卷附現場圖是我劃的，我一到現
    場就發覺，落土是落在快車道上，肇事點應是在快車道，而不是像被告甲○○所
    說他的車子停在路旁被大卡車所撞，又我在大卡車車下有發現有一條纜繩，我就
    覺得奇怪」等語屬實；復有扣案之纜繩一條、贓物認領保管收據、高雄市政府警
    察局左營分局受理各類案件紀錄表及高雄市○○○○○道路交通事故調查報告表
    各一紙、現場照片十二幀附卷可稽，是被告之前開任意性自白核與事實相符，事
    證明確，其犯行堪以認定。
二、按刑法第三百二十一條第一項第三款之攜帶兇器竊盜罪，係以行為人攜帶兇器竊
    盜為其加重要件，此所謂兇器，其種類並無限制，凡客觀上足對人之生命、身體
    安全構成威脅，具有危險性之兇器均屬之，且祇須行竊時攜帶此種具有危險性之
    兇器為已足，並不以攜帶之初有行兇之意圖為必要。螺絲起子為足以殺傷人之生
    命、身體之器械，顯為具有危險性之兇器，最高法院七十九年臺上字第五二五三
    號判例足資參照；被告與洪世宗共同持以竊取上開營大貨車，並謊報車禍使公務
    員將此不實之事項登載於公文書等犯行，核其所為，係犯刑法第三百二十一條第
    一項第三款之加重竊盜罪、第二百十四條之使公務員登載不實罪。被告甲○○與
    洪世宗二人有共同犯意之聯絡及行為之分擔，為共同正犯。又其所犯上開二罪間
    ，犯意各別，行為互殊，應分論併罰。爰審酌被告年輕力壯，竟不思發奮向上，
    圖以此不正當之手段謀得私利，惡性非輕，惟念其犯後坦承犯行，態度良好，所
    得財物業據被害人領回，未擴大損害之圍範等一切情狀，量處如主文所示之刑，
    並定應執行之刑，以資懲儆。扣案之纜繩一條為供行竊所用之物，且為共犯洪世
    宗所有，業經被告甲○○陳明在卷，爰依刑法第三十八條第一項第二款，併予宣
    告沒收。至被告行竊所用之螺絲起子一把，並未扣案，且無證據證明尚屬存在，
    為避免執行困難，爰不予宣告沒收，附此敘明。
據上論斷，應依刑事訴訟法第二百九十九條第一項前段、刑法第二十八條、第三百二
十一條第一項第三款、第二百十四條、第五十一條第五款、第三十八條第一項第二款
，罰金罰鍰提高標準條例第一條前段，判決如主文。
中      華      民      國    八十九    年      十      月    十九      日
                              臺灣高雄地方法院刑事第三庭
                                  法  官    柯彩燕
右正本證明與原本無異。
如不服本判決，應於判決送達後十日內，向本院提出上訴狀。
                                  書記官    楊真芬
中      華      民      國    八十九    年      十      月    二十三    日


司法院資訊處製作；財團法人民間司法改革基金會備份。
